# 关于香港会计准则

提问人：jxq425 时间：2012-10-20 14:04:23
请教谁有香港使用的会计准则 想知道在长期股权投资核算和合并报表这两块和国内的准则是否有不同的规定？
该贴已经同步到 jxq425的微博

回答人：chenyiwei
http://app1.hkicpa.org.hk/ebook/main.php 其中volume 2是会计准则。 合并报表方面，目前和中国新企业会计准则差异不大，但2013 年将转向执行HKFRS 10，届时与内地准则是否存在差异，将取决于内地准则届时的修订和更新情况。 长期股权投资方面，香港是分别在HKAS 39（或HKFRS 9）、HKAS 27、HKAS 28、HKAS 31（ 2013 年将被HKFRS 11取代）等准则中规范的。在金融工具与长期股权投资的界线划分、个别报表层面是否允许采用权益法核算、权益法下丧失共同控制或重大影响的处理等问题方面，目前与内地会计准则存在一定的执行差异。

提问人：zico9999 时间：2012-10-20 23:42:22
请问陈版主：是否有香港CPA《税法》的相关资料~~

回答人：chenyiwei
这就没有了。建议向具有相关知识和实际经验的税务专业人士了解。不过香港的税制总体上应该比内地简单。